---
title: "Informe diario"
author: "PADeCI"
date: "`r format(Sys.time(), '%d %B, %Y')`"
output:
  html_document: default
  pdf_document: default
---

```{r setup, include=FALSE}
knitr::opts_chunk$set(echo = TRUE)
library(DT)
```
 
### Descripción

El siguiente documento expone los resultados que se obtuvieron del tablero de la página <https://coronavirus.gob.mx/datos/> y el tratámiento de las base de datos públicadas diariamente en la página <https://www.gob.mx/salud/documentos/datos-abiertos-152127> .<br>
<br>

#### Tablero de datos - Reporte oficial
Plataforma oficial del Gobierno de México desarrollada por el equipo del Centro Geo-CONACYT.<br>


```{r include=FALSE}
library("readxl")
my_data <- read_excel("/Users/marianafernandez/Documents/COSMO/covid19-mx-data/data-validation/bitacora_historica_tablero_oficial.xlsx")
```


```{r echo=FALSE}
#knitr::kable(my_data[, 2:7])
#n_row <- nrow(my_data)
#*****
n_row <- nrow(my_data)
n_row_aux <- n_row - 6
knitr::kable(my_data[n_row_aux:n_row, 1:6])
#******
#knitr::kable(my_data[n_row_aux:n_row, ])



#datatable(head(my_data), options = list(dom = 't'))
#datatable(my_data, rownames = FALSE, filter="top", options = list(pageLength = 7, scrollX=T) )
```

#### Trabajo de PADeCI con la base de datos abiertos
El equipo de PADeCI realiza diariamente el tratamiento de los datos abiertos publicados por la Dirección General de Epidemiología.

```{r include=FALSE}
library("readxl")
my_data <- read_excel("/Users/marianafernandez/Documents/COSMO/covid19-mx-data/data-validation/bitacora_historica_datos_abiertos.xlsx")
```


```{r echo=FALSE}
#knitr::kable(my_data)
#Show specific rows
n_row <- nrow(my_data)
n_row_aux <- n_row -6

knitr::kable(my_data[n_row_aux:n_row, ])


#datatable(my_data, rownames = FALSE, filter="top", options = list(pageLength = 5, scrollX=T) )


```

