---
title: "Informe diario"
author: "PADeCI"
date: "`r format(Sys.time(), '%d %B, %Y')`"
output:
  html_document: default
  pdf_document: default
---

```{r setup, include=FALSE}
knitr::opts_chunk$set(echo = TRUE)
```

### Descripción

El siguiente documento expone los resultados que se obtuvieron del tablero de la página <https://coronavirus.gob.mx/datos/> y el tratámiento de las base de datos públicadas diariamente en la página <https://www.gob.mx/salud/documentos/datos-abiertos-152127> .<br>
<br>

#### Tablero de datos - Reporte oficial
Plataforma oficial del Gobierno de México desarrollada por el equipo del Centro Geo-CONACYT.<br>


```{r include=FALSE}
library("readxl")
my_data <- read_excel("/Users/marianafernandez/Documents/COSMO/covid19-mx-Data/data-raw/BaseSSA_2020_06_04.xlsx")
```


```{r echo=FALSE}
knitr::kable(my_data)
```

#### Trabajo de PADeCI con la base de datos abiertos
El equipo de PADeCI realiza diariamente el tratamiento de los datos abiertos publicados por la Dirección General de Epidemiología.

```{r include=FALSE}
library("readxl")
my_data <- read_excel("/Users/marianafernandez/Documents/COSMO/covid19-mx-Data/data-raw/base3.xlsx")
```


```{r echo=FALSE}
knitr::kable(my_data, caption = "Resultado Datos Abiertos")
```

